---
title: "HDT2 Clustering"
author: "Cristopher Barrios, Carlos Daniel Estrada"
date: "16/2/2023"
output:
  html_document:
  code_folding: hide
  word_document: default
  pdf_document: default
---

```{r setup, include=FALSE}
knitr::opts_chunk$set(echo = TRUE)
```

```{r}
library(dplyr)
library(ggplot2)
library(hopkins)
datos <- read.csv("movies.csv")
```
1. Haga el preprocesamiento del dataset, explique qué variables no aportan información a la generación de grupos y por qué. Describa con qué variables calculará los grupos.

- Variables que no aportan: 
* Id: Solo es una variable para identificar cada pelicula
* title: al estar usando el titulo original, no es necesaria esta variable
* homePage: es una variable cualtitiva
* video: es una variables booleana 
* director: no es una variable numérica
* productionCompany: no es una variable numérica
* productionCountry:no es una variable numérica
* actors: no es una variable numérica
* actorsCharacter:no es una variable numérica

- Variables que si aportan: 

Utilizaremos las siguientes variables, ya que consideramos que los calculos que derivan de ellas (media, cuartiles y percentiles) pueden llegar a ser significativas al momento de crear y categorizar los grupos y la cantidad.

* popularity
* Original_Title
* originalLanguage: 
* budget
* revenue
* runtime
* genres
* genresAmount
* productionCoAmount
* productionCountriesAmount
* releaseDate
* voteCount
* voteAvg
* actorsPopularity
* actorsAmount
* castWomenAmount
* castMenAmount

2. Analice la tendencia al agrupamiento usando el estadístico de Hopkings y la VAT (Visual Assessment of cluster Tendency). Discuta sus resultados e impresiones. 
```{r}

#numericas <- datos[,c("popularity","budget","revenue","runtime","genreAmount","productionCoAmount")]
datos<-datos[complete.cases(read.csv("movies.csv")),]
popularity<-datos[,'popularity']
budget<-datos[,'budget']
revenue<-datos[,'revenue']
runtime<-datos[,'runtime']
voteCount<-datos[,'voteCount']
#hopkins()
```

